【裁判字號】    90,裁,786
【裁判日期】    901018
【裁判案由】    建築執照
【裁判全文】
最  高  行  政  法  院  裁  定                      九十年度裁字第七八六號
    原      告  丙  ○
                己○○
                庚○○
                乙○○○
                壬○○
                癸○○
                戊○○
                甲○○○
                丁○○
                子○○○
                辛○○
    被      告  雲林縣斗六市公所
    代  表  人  楊鎮文
右當事人間因建築執照事件，原告不服臺灣省政府中華民國八十八年八月十八日八八
府訴字第一五八七一五號再訴願決定，提起行政訴訟。本院裁定如左︰
    主  文
原告之訴駁回。
訴訟費用由原告負擔。
    理  由
一、按訴願自機關之行政處分書或決定書達到之次日起，應於三十日內提起之，修正
    前訴願法第九條第一項定有明文。若逾越三十日之不變期間而提起訴願，自為法
    所不許。另訴願人以外之利害關係人，因訴願決定撤銷或變更原處分，致損害其
    權利或利益，不服該項訴願決定者，雖非原訴願人，亦得提起再訴願。至其提起
    再訴願之期間，因其未受原訴願決定之送達，應自其實際知悉時起算其期間，此
    觀之司法院院字第六四一號及第一四三○號解釋及本院五十四年判字第二五九號
    判例自明。
二、本件原告以被告於七十七年間受理於坐落雲林縣斗六市○○段四四七之九地號土
    地上興建房屋之建造執照申請時，違法予以核准，損害原告權益，爰於八十七年
    三月二日提出檢舉，請求依法處理，並賠償損害，嗣並多次提出檢舉，此有原告
    所提出八十七年二月二十八日製作之檢舉書附於本院卷可稽。由原告之檢舉函觀
    之，該檢舉書上有全體原告之蓋章，足認全體原告於提出檢舉書時，業已知悉本
    件建造執照之核發，原告對之核發本件建造執照之處分不服，原應於知悉此情後
    ，依前開規定所定，於三十日內提起訴願，計其三十日之提起訴願期間，扣除在
    途期間五日（原告住居於臺北市者應扣除在途期間五日，住居雲林縣者無須扣除
    在途期間）後，至遲應於民國八十七年四月五日下午屆滿，則原告遲至民國八十
    八年一月六日始向雲林縣政府提起訴願，有其提出之訴願書上收文戳可按，其提
    起訴願已逾上開法定不變期間，揆諸首開說明，自為法所不許。一再訴願決定以
    其訴願逾期，從程序上予以駁回，核無不合。其起訴為不合法，應予駁回。至原
    告於提起訴願時，雖係謂其於八十七年十月三十日向被告提出撤銷本件建造執照
    之申請，被告未於二個月內依法辦理，爰依修正前訴願法第二條規定提起訴願，
    惟原告所爭執之事項，既為本件建造執照係違法核發，則其訴願之標的乃被告於
    七十七年間所為核發建造執照之處分，而非消極未撤銷建造執照之處分，訴願期
    間自應自建造執照核發時起算，而非自原告八十七年十月三十日為申請後被告應
    為行為之末日起算，併此明。
三、本件原告之請求，既非合法，原告另附帶請求判決被告應賠償原告新臺幣一千二
    百萬元部分，自亦難認為合法，應併予駁回。
據上論結，本件原告之訴為不合法，爰依行政訴訟法施行法第二條、行政訴訟法第一
百零七條第一項第十款、第一百零四條、民事訴訟法第九十五條、第七十八條、第八
十五條第一項前段，裁定如主文。
中    華    民    國      九十      年      十        月      十八      日
                    最 高 行 政 法 院  第 四 庭
                                審 判 長 法  官      葉  振  權
                                         法  官      廖  宏  明
                                         法  官      吳  錦  龍
                                         法  官      劉  鑫  楨
                                         法  官      吳  明  鴻
右  正  本  證  明  與  原  本  無  異
                                         法院書記官  阮  桂  芬
中    華    民    國      九十      年      十        月      十九      日


司法院資訊處製作；財團法人民間司法改革基金會備份。
